臺灣高等法院刑事裁定
111年度抗字第1296號
抗  告  人
即受 刑 人  莊竣翔


                    (現於法務部○○○○○○○○○○○執行中)
上列抗告人因聲請定應執行刑案件，不服臺灣北地方法院111年
度聲字第2095號，中華民國111年8月3日裁定(聲請案號：臺灣新
北地方檢察署111年度執聲字第1557號)，提起抗告，本院裁定如
下：
    主  文
原裁定撤銷。
莊竣翔犯如附表所示各罪所處之刑，應執行有期徒刑貳年陸月。
    理  由
一、原裁定意旨略以：抗告人即受刑人莊竣翔因竊盜等案件，經
    判處如附表所示之刑確定，合於數罪併罰要件，且原審為其
    犯罪事實最後判決之法院。雖附表編號4至6部分得易科罰金
    ，其餘部分不得易科罰金，然受刑人已請求檢察官聲請定其
    應執行刑，是本件檢察官之聲請於法相合。爰審酌前定應執
    行刑之限制、受刑人對本件定刑表示無意見、各罪罪質、所
    反應之人格特性、法益侵害程度、行為人責任、對社會規範
    秩序之危害程度、矯治教化及回歸社會正常生活之必要等情
    ，定其應執行刑為有期徒刑3年6月等語。
二、抗告意旨略以：原審定刑略嫌過重，請給予改過自新機會，
    早日復歸社會等語。
三、按數罪併罰之定應執行之刑，乃對犯罪行為人本身及所犯各
    罪之總檢視，除應考量行為人所犯數罪反應出之人格特性，
    並應權衡審酌行為人之責任與整體刑法目的，包含各別刑罰
    規範之目的、輕重罪間體系之平衡、整體犯罪非難評價、各
    行為彼此間之偶發性、與被告前科之關聯性、各行為所侵害
    法益之專屬性或同一性、數罪對法益侵害之加重效應、罪數
    所反映之被告人格特性與犯罪傾向、社會對特定犯罪行為處
    罰之期待等因素，在量刑權之法律拘束性原則下，依刑法第
    51條第5款之規定，採限制加重原則，以宣告各刑中之最長
    期為下限，各刑合併之刑期為上限，但最長不得逾30年，資
    為量刑自由裁量權之外部界限，並應受法秩序理念規範之比
    例原則、平等原則、責罰相當原則、重複評價禁止原則等自
    由裁量權之內部抽象價值要求界限之支配，使以輕重得宜，
    罰當其責，俾符合法律授與裁量權之目的，以區別數罪併罰
    與單純數罪之不同，兼顧刑罰衡平原則。
四、經查：
　㈠受刑人因犯如附表編號1至9所示各罪，經判處該附表編號所
    示之刑（其中編號1、2部分，經原確定判決定其應執行刑為
    有期徒刑1年4月；編號3至7部分，經本院以110年度聲字第3
    253號裁定應執行有期徒刑1年5月）確定，有各該刑事裁判
    書及本院被告前案紀錄表可稽。檢察官依被告之請求，聲請
    定其應執行刑，原審法院審核後，認其聲請為正當，裁定受
    刑人所犯上開各罪所處之刑，應執行有期徒刑3年6月，其所
    定之執行刑固在各宣告刑之最長期以上、各刑合併之刑期以
    下，而未逾越刑法第51條第5款所定之外部性界限。
  ㈡然受刑人所犯如附表編號1至9所示各罪，除編號4至6為詐欺
    取財罪外，其餘均是刑法第321條第1項之加重竊盜罪，且編
    號4至6之詐欺取財罪乃因竊盜取得信用卡後盜刷所衍生，具
    密切之關聯性，侵害法益類型均為財產法益，犯罪時間介於
    109年6月11日至同年11月16日間，責任非難重複程度不低，
    又各罪刑期自有期徒刑2月至10月不等，均非甚重，若科以
    過高之執行刑，則於實際執行時，刑罰之邊際效應恐隨刑期
    而遞減，行為人所生痛苦程度則因刑期而遞增，反不利於行
    為人復歸社會之可能。再者，受刑人對於所犯上開各罪，於
    審理時均坦承不諱，依其犯罪後之態度所呈現之反社會人格
    尚非極為嚴重，可期待於施以適當刑罰後予以矯正，難謂僅
    因屢次犯罪，即認有執行重刑之必要。依前揭說明，自應於
    酌定應執行刑之際，考量上情並反映於所定刑度，俾貫徹罪
    刑相當原則，以維護公平正義、法律秩序之理念及目的。原
    審未充分考量上情，所定應執行刑3年6月，稍嫌過重，難認
    允當。抗告意旨執此指摘原裁定不當，為有理由，應由本院
    撤銷之，且為免發回原審法院重新裁定，徒增司法資源之浪
    費，爰由本院自為裁定，審酌受刑人犯罪之具體情節、行為
    次數、所犯罪質、各罪彼此間之關聯性、犯罪期間、犯罪後
    態度所呈現之人格特性、對受刑人矯正之必要性等，對於受
    刑人所犯數罪為整體非難評價，並考量刑罰經濟、定應執行
    刑之恤刑目的，及受刑人前定應執行刑之內部界限、受刑人
    對於定刑所表示之意見等，定其應執行之刑如主文第二項所
    示。
據上論斷，應依刑事訴訟法第413條，刑法第53條、第51條第5款
，裁定如主文。
中　　華　　民　　國　　111 　年　　8 　　月　　29　　日
              　　刑事第六庭    審判長法　官  劉方慈
                                      法　官  許曉微
                                      法　官  朱嘉川
以上正本證明與原本無異。
不得抗告。
                                      書記官  尤朝松
中　　華　　民　　國　　111 　年　　8 　　月　　30　　日